臺灣高等法院臺中分院刑事判決
111年度交上易字第415號
上  訴  人  
即  被  告  曾木成
選任辯護人  郭德進律師
上列上訴人即被告因過失傷害案件，不服臺灣臺中地方法院110
年度交易字第1913號中華民國111年3月28日第一審判決(起訴案
號：臺灣臺中地方檢察署110年度偵字第36196號)，提起上訴，
本院判決如下：
    主  文
上訴駁回。
    事實及理由
一、本案經本院審理結果，認為第一審判決認事用法及量刑均無
    不當，應予維持，並引用第一審判決書記載之事實、證據及
    理由(如附件)。
二、被告曾木成上訴意旨略以：
　㈠告訴人甘○○受有頸椎椎間盤突出、脊髓狹窄、肺炎、呼吸衰
    竭均為舊疾，非本次車禍造成。
　㈡本件車禍發生，係因甘○○騎車車速過快而擦撞被告，所以其
    機車倒在被告機車前面，被告承認有過失，但甘○○也有過失
    。
　㈢原審判刑過重。
三、本院查：
  ㈠告訴人甘○○、王○○確因本案車禍受碰撞後人、車倒地，造成
    甘○○受有頸椎受傷合併第4-5、5-6、6-7頸椎椎間盤突出及
    脊髓狹窄、右側肱骨骨折、肺炎、呼吸衰竭等傷害，王○○受
    有右側腕部扭挫傷合併橈尺骨關節韌帶撕裂傷之傷害，有仁
    愛醫療財團法人大里仁愛醫院(下稱大里仁愛醫院)民國110
    年4月14日(甘○○)、110年3月23日(王○○)診斷證明書可憑(11
    0他2974卷第27、17頁)；關於甘○○所受傷勢，上開診斷證明
    書中已詳載：甘○○係於110年2月6日(即本案車禍發生當日)
    急診入普通病房治療，110年2月10日行右側肱骨開放性復位
    內固定術，110年2月17日轉加護病房治療，110年2月21日因
    呼吸衰竭行氣管內管置入併呼吸器使用，110年2月27日行第
    4-5、5-6、6-7頸椎前位椎間盤切除術、第5及6頸椎椎體切
    除術、自體骨移植及第4至7頸椎鋼板釘內固定術，110年3月
    15日轉至呼吸加護病房治療，110年4月6日轉至普通病房治
    療，110年4月7日行第4至7頸椎自體骨及鋼板釘重置術，110
    年4月14日出院等情；並經原審法院就甘○○上開傷勢是否係1
    10年2月6日車禍所致而函詢大里仁愛醫院，該醫院以111年1
    月24日仁醫事字第11100377號函檢送甘○○診療說明書而明確
    回覆：「病患甘○○診斷之傷勢應為110年2月6日車禍所致」(
    原審卷第47、49頁)；再參以甘○○於110年2月6日發生本案車
    禍後，隨即被送往大里仁愛醫院急診就醫，並住院接受手術
    及治療，直至110年4月14日始出院，足見其經醫院診斷所受
    上開傷害，確係由本案車禍所造成。被告上訴理由指稱甘○○
    所受頸椎椎間盤突出、脊髓狹窄、肺炎、呼吸衰竭之傷害係
    屬舊疾，非本案車禍所造成云云，與卷內客觀事證不符，自
    無可採。
　㈡按汽車行駛至無號誌之交岔路口，支線道車應暫停讓幹線道
    車先行。未設標誌、標線或號誌劃分幹、支線道者，少線道
    車應暫停讓多線道車先行；車道數相同時，轉彎車應暫停讓
    直行車先行；同為直行車或轉彎車者，左方車應暫停讓右方
    車先行。但在交通壅塞時，應於停止線前暫停與他方雙向車
    輛互為禮讓，交互輪流行駛，道路交通安全規則第102條第1
    項第2款定有明文。被告考領有普通重型機車駕駛執照(110
    發查384卷第31頁道路交通事故調查報告表㈡㉚駕駛資格情形
    欄、㉛駕駛執照種類欄)，對於上開規定理應知悉，而本案肇
    事地點為無號誌之交岔路口，其中臺中市大里區中興路1段3
    14巷為少線道、臺中市大里區中興路1段為多線道(110發查3
    84卷第29頁道路交通事故調查報告表㈠)，且事故發生時天候
    晴、日間自然光線、柏油路面乾燥無缺陷、無障礙物、視距
    良好，並無不能注意之情事(110發查384卷第29頁道路交通
    事故調查報告表㈠、35至37頁事故現場照片)，被告駕騎機車
    沿臺中市大里區中興路1段314巷行駛至前開無號誌之交岔路
    口欲右轉中興路1段時，疏未注意暫停讓多線道之中興路1段
    上由告訴人甘○○所騎乘之機車先行，即貿然向前行駛欲右轉
    中興路1段而肇事，被告之駕車行為具有過失，至為明顯。
    本案交通事故經送請臺中市車輛行車事故鑑定委員會鑑定及
    臺中市車輛行車事故鑑定覆議委員會覆議結果，亦均同此認
    定，認為被告駕駛普通重型機車，行至無號誌交岔路口，少
    線道車未暫停讓多線道車先行，為肇事主因；甘○○駕駛普通
    重型機車，行經無號誌交岔路口，未減速慢行作隨時停車之
    準備，為肇事次因(110他2974卷第47至48頁臺中市車輛行車
    事故鑑定委員會110年8月9日中市車鑑字第1100004134號函
    及鑑定意見書、63至66頁臺中市交通事件裁決處110年10月2
    0日中市交裁管字第1100071449號函及臺中市車輛行車事故
    鑑定覆議委員會覆議意見書)，更可見被告就本案車禍之發
    生確有過失。被告上訴意旨指稱甘○○就本案車禍之發生亦有
    過失一情，雖非無據，然此僅屬民事損害賠償過失相抵之問
    題，並不因而解免被告應負之刑事過失傷害責任，故此項上
    訴理由亦無可採。
　㈢原審科刑理由係審酌被告駕車疏未注意暫停禮讓告訴人甘○○
    所騎乘之機車先行，因而肇事致使告訴人甘○○、王○○受有傷
    害，迄今尚未與告訴人等達成和解，賠償告訴人等所受損害
    ，另斟酌告訴人等所受之傷害、被告與告訴人甘○○之過失程
    度，以及被告於原審審理時自陳教育程度為高中肄業、從事
    板模工作、月薪約新臺幣(下同)4至5萬元、家裡還有1個女
    兒在讀大學需要扶養等一切情狀，量處有期徒刑4月，並諭
    知以1千元折算1日之易科罰金折算標準。經核原審科刑時審
    酌之上開情狀，業已考量刑法第57條所列各款事項，所處刑
    度符合公平正義及比例原則，並無輕重失衡之情形。被告上
    訴意旨請求量處更輕之刑，亦無理由。
四、綜上，本件上訴為無理由，應予駁回，依刑事訴訟法第368
    條、第373條，判決如主文。　　
本案經檢察官許景森提起公訴，檢察官謝謂誠到庭執行職務。
中　　華　　民　　國　　111 　年　　8 　　月　　3 　　日
                  刑事第八庭  審判長法  官  林清鈞
                                    法  官  簡婉倫
                                    法  官  黃小琴
以上正本證明與原本無異。
不得上訴。
                                    書記官  李宜珊
　　　　　　　　　　　　　　　　　　
中　　華　　民　　國　　111 　年　　8 　　月　　3 　　日